# 本期新增子公司，孙公司破产清算是否纳入合并报表范围

提问人：cjzhangyong 时间：2016-08-09 14:36:53
A上市公司 16 年 4 月 1 日投资B公司，B公司有C D E三家子公司，截至到 16 年 6 月 30 日，D E公司已经进入破产清算程序， 1 、那么已经进入破产清算D E公司是否不纳入合并报表， 2 、那么B对 D E的长期股权投资如何披露在 在A上市公司 6 月 30 日

回答人：chenyiwei
已经进入破产清算程序的子公司不纳入合并报表。就你的案例，假设A于 2016 年 4 月 1 日对B构成非同一控制下的控股合并，且有证据表明D、E公司的可收回金额（购买日公允价值）已经变为零，则在A的合并报表中，对D、E的长期股权投资金额直接体现为零，且D、E不纳入合并报表。